臺灣板橋地方法院刑事判決　　　　　　　　　　　　　九十一年度訴字第九三六號
　　公　訴　人　臺灣板橋地方法院檢察署檢察官
　　被　　　告　乙○○
　　指定辯護人　甲○公設辯護人吳天明
右列被告因強盜案件，經檢察官提起公訴（九十一年度偵字第三五九六號），甲○判
決如左：
    主  文
乙○○攜帶兇器，毀越門扇竊盜未遂，因脫免逮捕，當場施以強暴，累犯，處有期徒
刑參年玖月；扣案之螺絲起子壹把沒收之。
    事  實
一、乙○○曾有侵占、詐欺、偽造文書、妨害自由、竊盜等前科，其於民國（下同）
    八十八年間因妨害自由案件，經甲○於八十八年十月一日以八十八年度易字第三
    三八九號判決有期徒刑四月確定，由臺灣高等法院於八十九年二月二十一日以八
    十八年度上易字第五四五五號判決駁回上訴確定，並於八十九年四月十七日易科
    罰金執行完畢。竟不知悔改，另萌生為自己不法所有之意圖，攜帶自有客觀上對
    人體具有殺傷力之螺絲起子一把，於九十一年二月十四日下午四時三十分左右，
    持前揭螺絲起子，撬開丙○○位於臺北縣中和市○○路四六四巷二弄七號五樓門
    上之喇叭鎖後侵入屋內（毀損部分未據告訴），正在客廳翻找財物尚未得手之際
    ，為丙○○發覺，乙○○為脫免逮捕，竟持上揭螺絲起子朝丙○○揮劃，致丙○
    ○受有左上臂切割傷之傷害（傷害部分未據告訴）。丙○○受傷後猶奮力逮捕乙
    ○○，並立即報警究辦。
二、案經丙○○訴請臺北縣政府警察局中山分局報告臺灣板橋地方法院檢察署檢察官
    偵查起訴。
    理  由
一、得心證之理由：
（一）、被告犯罪之積極證據：
    １、被告於警察訊問時供稱；「（你有無侵入中和市○○路四六四巷二弄七號五
        樓欲竊盜財物？）有的」、「有發生扭打」、「因我打不過他隨手在．．．
        ，因對方要與我搶該支螺絲起子，我才．．．刺傷他的」（詳參偵查卷第五
        頁九十一年二月十四警訊筆錄）；檢察官訊問時自承：「．．．，我就．．
        ．一把螺絲起子，是一字起子，約二十公分，．．．」（詳參偵查卷第四十
        六頁九十一年三月七日訊問筆錄）。是被告曾自白有侵入證人丙○○的住處
        ，且有持螺絲起子傷害告訴人丙○○。
    ２、證人丙○○於警訊時指證：「我原本在我房間內，後來我就聽到客廳的窗戶
        遭打開後有人爬入的聲音，後又聽到有人在客廳翻找東西的聲音，後來我就
        要出去察看是何人時，就在我的房門口見到犯嫌乙○○已在我的房內」、「
        乙○○遇見我後就轉身逃跑，因我擔心我客廳之財物遭乙○○竊走，所以我
        就由後追上，在大門口時，乙○○見逃跑不成，就與我發生扭打，因乙○○
        打不過我，就持自備的螺絲起子（由乙○○上衣外套左側口袋抽出）要殺我
        ，．．．」（詳參偵查卷第三頁九十一年二月十四日警訊筆錄）；復於檢察
        官訊問時指訴：「我聽到窗戶被撬開的聲音，還有翻動東西的聲音」、「（
        在何處發現他？）在房門口前」、「（你追他時，他拿起子刺你嗎？）是的
        」、「（傷何物刺到？）螺絲起子」、「．．．他由外套拿出螺絲起子刺向
        我」（詳參偵查卷第四十六頁、第四十七頁、第四十八頁九十一年三月七日
        訊問筆錄）；又於甲○訊問時指稱：「．．．當時我在睡覺，家裡我一個人
        在五樓，四樓也是我家，四樓跟五樓沒有互通，要經過外面的樓梯，我在五
        樓聽到有人爬窗戶的聲音，五樓是頂樓加蓋，當天我們樓下的大門有關，從
        別棟建物無法直接到五樓我家，．．．我有聽到有人翻動書報，碰到櫃子的
        聲音，我就醒來，後來他走到我房門口，他有看到我，我們有互看，當時我
        躺在床上，被告轉頭就跑，我怕東西被他拿走我就追出去，追到四樓跟三樓
        梯間，我就和他發生扭打，扭打中被告從他外套口袋拿出一支螺絲起子攻擊
        我，我的手臂有受傷，後來四樓的家人聽到聲音就下來制服而且報警，我們
        五樓的大門鎖被撬開，門鎖是屬於喇叭鎖，窗戶都沒有破壞」、「．．．翻
        動東西的聲音我有聽到，．．．」（詳參甲○九十一年六月五日訊問筆錄）
        。是證人丙○○指訴被告破壞住處門上喇叭鎖進入屋內翻動物品，為伊發覺
        後，竟持螺絲起子施暴，而致伊受傷。
    ３、扣案之螺絲起子為一字型，總長約二十五公分，前端約十五公分為金屬材質
        ，頂端約二公分削為扁平尖銳狀，可用於撬壞門鎖，在客觀上亦可對身體造
        成傷害，足供兇器使用。而據證人丙○○所指門上喇叭鎖遭破壞，且其追躡
        被告時，遭被告施暴傷害，堪信被告持有扣案之螺絲起子犯本件罪行。
    ４、證人丙○○因遭被告當場持螺絲起子傷害，受有左上臂切割傷，此有中山綜
        合醫院診斷證明書一件可參。
（二）、被告所辯不足採之理由：
    １、被告辯稱：渠是想要偷東西，進入客廳還沒開始偷就被證人丙○○發現；螺
        絲起子不是渠帶去的，告訴人丙○○受傷可能是渠眼鏡破掉割到的云云。
    ２、證人丙○○堅指係被告有撬壞大門上之喇叭鎖，侵入屋內翻動物品，並自外
        套口袋中取出扣案之螺絲起子施暴，致伊受傷等語，並有螺絲起子一支扣案
        可證，已如前述。而該螺絲起子頂端呈尖銳扁平狀，被告與證人丙○○扭打
        揮劃之際，有造成切割傷之可能。被告辯稱係眼鏡破裂而劃傷證人丙○○云
        云，與證人丙○○指訴不符，難以採信。
    ３、被告不僅有多次竊盜及妨害自由（無故侵入住宅）之前科，此有臺灣高等法
        院檢察署刑案紀錄簡覆表一件可考。且其自八十九年六月中旬某日起至九十
        年四月二日止，多次持不詳工具或一字型螺絲起子侵入住宅竊盜財物，此亦
        有甲○九十年七月十九日九十年度易字第一八三三號判決一件足憑。顯見被
        告對於竊盜、無故侵入住宅之相關法律實務見解已熟稔，故為脫免罪行之辯
        詞，自難信實。
二、按喇叭鎖係構成門扇之一部，破壞喇叭鎖，屬毀壞門扇之行為。因此，被告攜帶
    客觀上足供兇器使用之螺絲起子，撬壞喇叭鎖，侵入住宅，著手翻取財物尚未得
    手之際，為人發覺後，竟為脫免逮捕，而對屋主即證人丙○○施以強暴，核其所
    為，係犯刑法第三百二十九條、第三百三十條第二項、第一項之加重準強盜未遂
    罪。而被告於八十八年間因妨害自由案件，經甲○於八十八年十月一日以八十八
    年度易字第三三八九號判決有期徒刑四月確定，由臺灣高等法院於八十九年二月
    二十一日以八十八年度上易字第五四五五號判決駁回上訴確定，並於八十九年四
    月十七日易科罰金執行完畢，此有臺灣高等法院檢察署刑案紀錄簡覆表一件可佐
    ，其於前案有期徒刑執行完畢後五年以內再犯本件之罪，應依累犯之規定加重其
    刑；又被告於實施犯罪行為後，尚未得手即為人發覺，爰依刑法第二十六條前段
    之規定，減輕其刑，並依法先加後減。爰審酌被告犯罪動機、目的、手段、對住
    宅安全之危害程度、未竊得財物、對證人丙○○造成傷害及其犯罪後否認犯行等
    一切情狀，量處如主文所示之刑。扣案之螺絲起子一把，為被告持用，應認屬被
    告所有供犯本罪所用之物，爰依刑法第三十八條第一項第二款之規定沒收之。
據上論斷，應依刑事訴訟法第二百九十九條第一項前段，刑法第三百二十一條第一項
第二款、第三款、第三百二十九條、第三百三十條、第二十六條前段、第四十七條、
第三十八條第一項第二款，判決如主文。
本案經檢察官林俊峰到庭執行職務
中　　華　　民　　國　　　九十一　　　年　　　七　　　月　　　九　　　日
                                      臺灣板橋地方法院刑事第二庭
                                          法　官  高　　玉　　舜
右正本證明與原本無異。
如不服本判決，應於判決送達後十日內，向甲○提出上訴狀。
                                          書記官  田　　世　　杰
中　　華　　民　　國　　　九十一　　　年　　　七　　　月　　　十　　　日
附錄本案論罪科刑法條全文：
中華民國刑法第三百二十九條 (準強盜罪)
竊盜或搶奪，因防護贓物、脫免逮捕或湮滅罪證，而當場施以強暴脅迫者，以強盜論
。
中華民國刑法第三百三十條 (加重強盜罪)
犯強盜罪而有第三百二十一條第一項各款情形之一者，處七年以上有期徒刑。
前項之未遂犯罰之。
中華民國刑法第三百二十一條 (加重竊盜罪)
犯竊盜罪而有左列情形之一者，處六月以上五年以下有期徒刑：
一  於夜間侵入住宅或有人居住之建築物、船艦，或隱匿其內而犯之者。
二  毀越門扇、牆垣或其他安全設備而犯之者。
三  攜帶兇器而犯之者。
四  結夥三人以上而犯之者。
五  乘火災、水災或其他災害之際而犯之者。
六  在車站或埠頭而犯之者。
前項之未遂罰之。
